【裁判字號】    89,上訴,156
【裁判日期】    890425
【裁判案由】    偽造文書等
【裁判全文】
臺灣高等法院臺南分院刑事判決          八十九年度上訴字第一五六號        Ｇ
      上  訴  人
      即  被  告  乙  ○  ○
右上訴人因偽造文書等案件，不服臺灣臺南地方法院八十八年度訴字第七六六號中華
民國八十九年一月十日第一審判決（起訴案號：臺灣臺南地方法院檢察署八十七年度
偵字第一三一一八號），提起上訴，本院判決如左：
      主      文
上訴駁回。
      事      實
一、乙○○曾於民國八十一年間因麻藥案件，經原審法院判處有期徒刑八月確定，於
    八十二年十二月十一日執行完畢，仍不知悔改，復基於概括之犯意，意圖為自己
    不法之利益，明知綽號「斜臉」之真實姓名年籍不詳男子交付之第三人甲○○向
    中華電信股份有限公司申請租用之000000000號行動電話號碼之行動電
    話為盜拷偽造仍予收受，並自八十七年五月三日起，連續多次在不詳處所，使用
    該盜拷之000000000號行動電話號碼之行動電話，與楊家誠 (其受話號
    碼為000000000，通話時間如附表一所示）、林中春（其受話號碼為0
    00000000，通話時間如附表二所示）及其他人（如附件之行動電話帳務
    及營運管理系統清單所示），以無線方式盜用甲○○之電信設備通信，並致中華
    電信股份有限公司（下稱中華電信公司）陷於錯誤而接通，將使用費率計算在該
    電話號碼租用人甲○○之費率上，而不當獲得財產上不法之利益計新台幣 (下同
    ）三七七三元，足以生損害於甲○○，並增加電信系統之負荷，妨害電話事業，
    嗣因租用人甲○○接獲八十七年五、六月份電話費用發覺有異，乃向中華電信公
    司申告，經由電信警察隊循線查獲。
二、案經交通部電信總局函送台灣台南地方法院檢察署檢察官偵查起訴。
      理      由
一、訊據上訴人即被告乙○○坦承使用前揭號碼之行動電話通信不諱，惟矢口否認有
    何盜用他人電信設備通信之犯行。辯稱：係向一綽號「斜臉」之不詳姓名男子借
    用行動電話，不知該電話係盜拷云云。然查前開000000000號行動電話
    係被害人甲○○向中華電信股份有限公司租用，於八十七年六月間發現被盜拷使
    用，經電信警察依該電話八十七年五月份通聯紀錄查訪受話人楊家誠、林中春發
    現係由被告乙○○用以通信等情，有行動電話被盜用申報書、電信警察隊任務編
    組第三中隊偵查報告、中華電信股份有限公司國內及國際長途話費清單等在卷可
    稽，並經證人楊家誠於警訊中、林中春於警訊及原審審理中證述明確，核與被告
    自白使用前開號碼之行動電話與楊家誠、林中春通信等情相符。被告於偵查中復
    自承使用該行動電話約三、四個月，期間從未付費，且只打出而不接聽，所辯不
    知該電話係盜拷云云，顯違常情，不足採信，本件事證明確，被告犯行洵堪認定
    。
二、按行動電話手機之電子序號及內碼等，係手機製造廠商及行動電話通信業者方有
    權（或授權他人）製作，將之輸錄於行動電話手機之電腦電磁紀錄內，供行動電
    話通信業者之電腦網路交換控制中心比對查核，以決定是否准許該手機使用者通
    信之用，合於永續狀態中表示一定用意證明之刑法文書概念，自屬刑法第二百二
    十條第二項、第二百十條之準私文書，核被告盜用拷貝之行動電話，係犯刑法第
    二百十六條、第二百二十條第二項、第二百十條行使偽造準私文書罪及修正前電
    信法第五十六條第一項盜用他人電信設備通信罪 (被告犯罪後，電信法於八十八
    年十一月三日修正，原電信法刑度較新修正法低，依刑法第二條第一項但書之規
    定，應適用較有利於行為人之舊法），公訴人漏引行使偽造準私文書罪，尚有未
    洽，被告先後多次行使偽造準私文書及盜用他人電信設備通信之犯行，時間緊密
    ，犯罪構成要件相同，顯係基於概括之犯意反覆為之，均為連續犯，應依刑法第
    五十六條之規定，以一罪論並加重其刑，被告以一行為觸犯上開二罪名，為想像
    競合犯，應依刑法第五十五條之規定從一重之行使偽造準私文書罪處斷。又被告
    前於八十八年間，因犯麻藥罪，經原審法院判處有期徒刑八月確定，於八十二年
    十二月十一日執行完畢，有台灣台南地方法院檢察署刑案資料查註紀錄表在卷可
    按，其於五年之內再犯本件有期徒刑以上之罪，為累犯，應依法加重其刑。
三、原審因刑法第二百十六條、第二百十條、第二百二十條第二項，及修正前電信法
    第五十六條第一項、第六十條、刑法第一條第一項後段、第五十五條、第四十七
    條，並審酌被告使用盜拷之電信器材妨害通訊事業之正常發展，盜用次數頻繁，
    並參酌其犯罪之動機、目的、手段、所生危害，及犯罪後猶狡飾否認，未見悔意
    等一切情狀，量處有期徒刑五月，復以前開行動電話一具，係被告犯電信法第五
    十六條之電信器材，雖未扣案，亦不能證明業已滅失，不問屬於犯人與否，依同
    法第六十條併予宣告沒收。經核認事用法，並無不合，量刑亦稱允當，上訴意旨
    ，否認犯罪，指摘原判決不當，非有理由，應予駁回。
四、被告經合法傳喚，無正當理由於本院最後一次審理期日不到庭，不待其陳述逕行
    判決。
據上論結，應依刑事訴訟法第三百六十八條，判決如主文。
本案經檢察官吳忠賢到庭執行職務。
中    華    民    國      八十九      年      四      月      二十五    日
                                  臺灣高等法院臺南分院刑事第六庭
                                      審判長法官  林    金    村
                                            法官  顏    基    典
                                            法官  徐    宏    志
右正本證明與原本無異。
如不服本判決，應於判決送達後十日內向本院提出上訴狀，其未敘述理由者並應於提
出上訴狀後十日內向本院補提理由書（應附繕本)。
                                      法院書記官  李    梅    菊
中    華    民    國      八十九      年      四      月      二十九    日
附錄法條：
民國八十八年十月二十二日修正前條文
電信法第五十六條：意圖為自己或第三人不法之利益，以有線、無線或其他電磁方式
                  ，盜接或盜用他人電信設備通信者，處五年以下有期徒刑、拘役
                  或科或併科新臺幣十五萬元以下罰金。製造或變造電信器材，供
                  自己或他人盜接或盜用他人電信設備者，亦同。
刑法第二百十條：偽造、變造私文書，足以生損害於公眾或他人者，處五年以下有期
                徒刑。
刑法第二百十六條：行使第二百十條至第二百十五條之文書者，依偽造、變造文書或
                  登載不實事項或使登載不實事項之規定處斷。


司法院資訊處製作；財團法人民間司法改革基金會備份。
